【裁判字號】    91,訴,97
【裁判日期】    920425
【裁判案由】    偽造文書等
【裁判全文】
臺灣桃園地方法院刑事判決                            九十一年度訴字第九七號
    公  訴  人  臺灣桃園地方法院檢察署檢察官
    被      告  戊○○
                己○○
    右二人共同
右列被告等因偽造文書等案件，經檢察官提起公訴（九十年度偵字第一四二一號），
本院判決如左：
    主  文
己○○共同行使偽造私文書，足以生損害於公眾及他人，處有期徒刑伍月，如易科罰
金以參佰元折算壹日，偽造之「Ｔ0000000」之車身號碼及偽造之「６Ａ１２
Ｓ００６５０５」之引擎號碼均沒收。
戊○○無罪。
    事  實
一、己○○於民國（下同）八十八年十二月間，透過不知情之甲○○介紹，以新台幣
    （下同）二十六萬五千元之價格，向亦不知情之乙○○購入已因車禍而嚴重受損
    之Ｖ７─７３３２號自用小客車乙輛（按該自用小客車係中華三菱牌，銀色，一
    九九八年份，引擎號碼為６Ａ１２Ｓ００６５０５號，原係劉興昌所有，因於八
    十八年十一月二十八日零時許，在新竹縣湖口地區肇事受損後，而出賣予乙○○
    所有，其上車牌二面並已繳銷）後，為圖將上開Ｖ７─７３３２號自用小客車轉
    售牟利，竟與年籍不詳綽號「阿全」之成年男子基於意圖為自己不法所有及行使
    偽造私文書之犯意聯絡，由「阿全」出面於八十九年一月二十六日一時許，在台
    北市○○區○○街二段四九號前竊得與上開Ｖ７─７３３２號自用小客車屬同型
    、同色之ＤＳ─３３４３號自用小客車（按該自用小客車係陳品妃所有，車身號
    碼為Ｔ0000000號，引擎號碼為６Ａ１２Ｓ０１８３４３號），再由「阿
    全」將上開Ｖ７─７３３２號自用小客車及ＤＳ─３３４３號自用小客車之引擎
    室防火牆上原各打印上車身號碼之準私文書鈑金各乙塊均焊切下來，同時將上開
    ＤＳ─３３４３號自用小客車之引擎上原打印上之引擎號碼之準私文書亦予磨除
    ，再將所焊切下上開Ｖ７─７３３２號自用小客車「Ｔ0000000」之車身
    號碼之準私文書鈑金乙塊，重行焊接在上開ＤＳ─３３４３號自用小客車之引擎
    室防火牆上（起訴書誤載為將上開ＤＳ─３３４３號自用小客車之車身套裝在上
    開Ｖ７─７３３２號自用小客車上），並在上開ＤＳ─３３４３號自用小客車之
    引擎上，亦重行打印上上開Ｖ７─７３３２號之引擎號碼之準私文書，而均偽造
    之（按上開偽造後之Ｖ７─７３３２號自用小客車為上開ＤＳ─３３４３號自用
    小客車之車體，惟經偽造為上開Ｖ７─７３３２號自用小客車之車身號碼及引擎
    號碼，即俗謂「借屍還魂」車輛），均足以生損害於公路監理機關對車籍管理之
    正確性及陳品妃本人。後「阿全」即於八十九年一月下旬某日，在桃園縣桃園市
    ○○○路上，將上開偽造後之Ｖ７─７３３２號自用小客車乙輛交予己○○使用
    。嗣因己○○於右揭時地另有積欠其弟戊○○借款債務，遂於八十九年一月底，
    在戊○○桃園縣中壢市○○路成章二街四三六巷五號七樓住處內，將上開偽造後
    之Ｖ７─７３３２號自用小客車以四十二萬元之價格轉售予不知情之戊○○（詳
    後述，惟上開偽造後之Ｖ７─７３３２號自用小客車係登記在戊○○之配偶徐惠
    雀名下所有，並重行辦理領牌使用），以為行使，而藉此抵銷上開債務牟利，亦
    足以生損害於公路監理機關對車籍管理之正確性及陳品妃本人。嗣經警於八十九
    年五月間發覺戊○○所使用上開偽造後之Ｖ７─７３３２號自用小客車有異，經
    通知戊○○駕駛上開偽造後之自用小客車至桃園縣警察局中壢分局文化派出所前
    採證送請查驗後，始行查悉上情，並扣得上開ＤＳ─３３４３號自用小客車車體
    乙輛（業據新光產物保險股份有限公司代位領回）及上開Ｖ７─７３３２號車牌
    二面（業據發還桃園監理站處分）。
二、案經台北市政府警察局報請臺灣士林地方法院檢察署檢察官呈請臺灣高等法院檢
    察署核令移轉臺灣桃園地方法院檢察署檢察官偵查起訴。
    理  由
壹、有罪部分：
一、訊據被告己○○固坦承於右揭時地透過甲○○向乙○○購入上開Ｖ７─７３３２
    號自用小客車，並委由「阿金」修理後，再以四十二萬元之價格轉售予戊○○使
    用等情，惟矢口否認右揭犯行，辯稱：伊購入上開Ｖ７─７３３２號自用小客車
    係為轉售牟利，始將之交予「阿全」修理，惟伊並不知「阿全」係以竊得之ＤＳ
    ─３３４３號自用小客車車體之方法為之，亦不知上開偽造後之Ｖ７─７３３２
    號自用小客車之車身號碼及引擎號碼均經偽造，伊係事後才發現的，伊並無竊取
    ＤＳ─３３４３號自用小客車及偽造其上車身號碼及引擎號碼之故意及行為云云
    。經查：
    （一）被告己○○於八十八年十二月間，透過不知情之甲○○介紹，以二十六萬
          五千元之價格，先向亦不知情之乙○○購入已因車禍而嚴重受損之上開Ｖ
          ７─７３３２號自用小客車乙輛，再委由「阿全」出面進行「修理」，並
          由「阿全」於八十九年一月下旬某日，在桃園縣桃園市○○○路上，將上
          開偽造後之Ｖ７─７３３２號自用小客車乙輛交予被告己○○使用等情，
          業據被告己○○於本院審理時坦承不諱，核與證人甲○○、乙○○、劉興
          昌等人先後於警、偵訊中及本院審理時證述之情節，均相符合，復有扣案
          之業據新光產物保險股份有限公司代位領回之上開ＤＳ─３３４３號自用
          小客車車體乙輛及發還桃園監理站處分之上開Ｖ７─７３３２號車牌二面
          ，在卷可稽，應堪認定。
    （二）又被告戊○○於右揭時地遭警查獲之上開偽造後之Ｖ７─７３３２號自用
          小客車乙輛，其車體部分（即含車身及引擎等在內）為被害人陳品妃所有
          前於八十九年一月二十六日一時許，在台北市○○區○○街二段四九號前
          遭人竊取之ＤＳ─３３４３號自用小客車，惟其引擎室防火牆上原打印上
          車身號碼之鈑金乙塊已遭焊切下來，同時其引擎上原打印上之引擎號碼亦
          遭磨除後（按上開自用小客車玻璃上原有「Ｓ０１８３４３」之識別噴砂
          號碼亦均遭磨除，惟未經偽造為上開Ｖ７─７３３２號自用小客車之引擎
          號碼），再重行焊接上上開Ｖ７─７３３２號自用小客車上所焊切下之「
          Ｔ0000000」車身號碼鈑金乙塊，並在上開ＤＳ─３３４３號自用
          小客車之引擎上重行打印上上開Ｖ７─７３３２號自用小客車「６Ａ１２
          Ｓ００６５０５」之引擎號碼，而經偽造為懸掛Ｖ７─７３３２號車牌使
          用之自用小客車（即所謂「借屍還魂」車牌）等情，亦據被告己○○、戴
          明金二人於本院審理時均供承不諱，且證人即陳品妃之配偶丁○○於警訊
          中亦證稱「該（Ｖ７─７３３２）經我指認有客座腳踏墊原裝配件上有
          一金屬片原車來時即為我弄壞了客座上把手裡絨布有一污點前引擎蓋
          前端有一道刮痕後置物箱蓋上亦有一道長刮痕後擋玻璃內貼隔熱紙裡
          氣泡位置形狀吻合前擋玻璃、右側三片玻璃及後擋玻璃上遭磨過不清之
          玻璃噴砂字確認為我車所有，綜合上以特徵，我確認此（Ｖ７─７３３２
          ）是我失竊ＤＳ─３３４３車無誤（見臺灣士林地方法院檢察署八十九年
          度偵字第一一０八九號偵查卷第十六頁）」等語相符，復有上開偽造後之
          Ｖ７─７３３２號自用小客車之指認照片十二紙，在卷可稽，而上開偽造
          後之Ｖ７─７３３２號自用小客車經送請原廠即中華汽車股份有限公司鑑
          定之結果，亦發現上開偽造後之Ｖ７─７３３２號自用小客車確有車身
          號碼打刻處鈑金有明顯的切焊接變造痕跡及實車引擎號碼拓印與原廠拓
          印碼模核對，有字型及字距差異（即字型「０」不符，且左右字距不均）
          等情，而認上開偽造後之Ｖ７─７３３２號自用小客車之車身號碼及引擎
          號碼，均非成車下線時之搭配狀況，此亦有該公司所出具八十九年六月十
          九日（８９）中車品發字第八九０五０一號函乙份及其引擎裝配拓印記錄
          表、返廠實車引擎號碼拓印各乙紙、鑑定照片二紙可佐，應堪採信。
    （三）另被告戊○○於右揭時地所購入使用而遭警查獲之自用小客車，即係被告
          己○○於右揭時地透過不知情之甲○○介紹，以二十六萬五千元之價格，
          先向亦不知情之乙○○購入已因車禍而嚴重受損之上開Ｖ７─７３３２號
          自用小客車乙輛，並交由「阿全」進行「修理」後，再經被告己○○以四
          十二萬元之價格轉售予被告戊○○使用之上開偽造後之Ｖ７─７３３２號
          自用小客車乙輛乙情，業據被告己○○、戊○○二人於本院審理時供述綦
          詳，且互核一致，並核與證人丁○○上開證述之情節相符，復有扣案之上
          開偽造後之Ｖ７─７３３２號自用小客車乙輛及中華汽車股份有限公司所
          出具上開八十九年六月十九日（８９）中車品發字第八九０五０一號函乙
          份可稽，亦堪認定。
    （四）又上開Ｖ７─７３３２號自用小客車係被告己○○於八十八年十二月間，
          先以二十六萬五千元之價格，向乙○○所購入，即經被告己○○交予「阿
          全」其人進行「修理」，而被害人陳品妃所有上開ＤＳ─３３４３號自用
          小客車，不僅即於八十九年一月二十六日一時許，在台北市○○區○○街
          二段四九號前遭人竊取，且上開ＤＳ─３３４３號自用小客車與被告戴明
          湟所購入之上開Ｖ７─７３３２號自用小客車，亦屬同型、同色者，亦據
          證人丁○○於警訊中證述明確，復有上開ＤＳ─３３４３號自用小客車之
          車輛竊盜、車牌失竊資料個別查詢報表乙紙及上開Ｖ７─７３３２號自用
          小客車之車籍作業系統查詢認可資料乙紙，在卷可稽，亦堪採信，則被害
          人陳品妃所有上開ＤＳ─３３４３號自用小客車顯係被告己○○於右揭時
          地交付上開Ｖ７─７３３２號自用小客車予「阿全」進行「修理」時，因
          上開Ｖ７─７３３２號自用小客車已嚴重肇事受損，而無直接修理之必要
          及可能，始遭「阿全」於八十九年一月二十六日一時許，在台北市北投區
          ○○街二段四九號前竊得與上開Ｖ７─７３３２號自用小客車屬同型、同
          色之上開ＤＳ─３３４３號自用小客車，並由「阿全」逕將上開Ｖ７─７
          ３３２號自用小客車及ＤＳ─３３４３號自用小客車之引擎室防火牆上原
          各打印上車身號碼之鈑金各乙塊均焊切下來，同時將上開ＤＳ─３３４３
          號自用小客車之引擎上原打印上之引擎號碼亦予磨除，再將所焊切下上開
          Ｖ７─７３３２號自用小客車「Ｔ0000000」之車身號碼之鈑金乙
          塊，重行焊接在上開ＤＳ─３３４３號自用小客車之引擎室防火牆上，並
          在上開ＤＳ─３３４３號自用小客車之引擎上，亦重行打印上上開Ｖ７─
          ７３３２號之引擎號碼（即俗謂「借屍還魂」車輛），而為被告己○○「
          修理」上開Ｖ７─７３３２號自用小客車，並在偽造上開ＤＳ─３３４３
          號自用小客車車體後，再將上開偽造後之Ｖ７─７３３２號自用小客車交
          予被告己○○使用等情，亦堪認定。
    （五）另被告己○○於右揭時地以二十六萬五千元之價格向乙○○購入上開已因
          嚴重肇事受損之上開Ｖ７─７３３２號自用小客車，即係為「修理」後轉
          售他人牟利之目的乙節，業據被告己○○迭次於警、偵訊中及本院審理時
          供述綦詳，且被告己○○於自「阿全」處取得上開偽造後之Ｖ７─７３３
          ２號自用小客車後，即立即將之以四十二萬元之價格轉售予其弟即被告戴
          明金使用乙情，亦據被告戊○○於本院審理時供述明確，並為被告己○○
          所不否認在卷，應堪採信。惟被告己○○本人於右揭時地即係從事汽車修
          理鈑金之專業工作，亦據被告己○○於警、偵訊中及本院審理時供述屬實
          ，則衡諸其工作上之專業，被告己○○對肇事受損後之車輛，究有無進行
          修理之必要及可能，自應知悉甚詳，始為合理，而上開Ｖ７─７３３２號
          自用小客車，原係劉興昌所有並已前於八十八年十一月二十八日零時許，
          在新竹縣湖口地區因嚴重肇事受損乙情，業證人乙○○於警訊中亦證稱「
          ....，當時車況全車除車頭部分尚好外，其餘部分全毀無法修理，....
          （見同上偵查卷第七頁）」、「以當時車輛撞毀情況，有修復之可能，但
          因材料及工資不甚合理，故將之售出，我有十九年修理車子經驗了（見同
          上偵查卷第七頁）」、「因為該車車主是我朋友的親戚，常在我的場內維
          修，他希望賣給我，我覺得不符成本，.... （見臺灣桃園地方法院檢察
          署九十年度偵字第一二四一號偵查卷第十三頁）」、「....，這部車當時
          右側中柱、前後門及前後葉受損，前保險桿脫落凹損情形中等，....，車
          子沒有過戶，車子我交給己○○，當時已不能行駛，被告（戴明）湟是叫
          拖車吊走，.... （見本院卷九十一年三月二十九日筆錄）」
          等語及證人劉興昌於警訊中證稱「....，車子右邊攔腰撞上路邊護牆，車
          體全毀，車頭引擎部分完好，.... （見臺灣士林地方法院檢察署八十九
          年度偵字第一一０八九號偵查卷第五頁）」、「（現警方所查扣之Ｖ７─
          ７３３２車是否為你以前所有之車輛？）不是（見同上偵查卷第五頁）」
          等語明確，顯見被告己○○於右揭時地向乙○○所購入之上開Ｖ７─７３
          ３２號自用小客車，在一般客觀及汽車修理專業以觀，應已無直接對之進
          行「修理」之必要及可能，且被告己○○於本院審理時亦供稱其將上開Ｖ
          ７─７３３２號自用小客車交予「阿全」進行「修理」之費用亦高達二十
          幾萬元之鉅，然被告己○○竟對「阿全」其人之年籍、住居所等資料，均
          毫無所悉，復未能提出「阿全」究為其對上開Ｖ７─７３３２號自用小客
          車之何處進行「修理」及其相關費用之明細表，以供本院核實查對，在在
          均與一般社會常人交付修理汽車之常情有違，更遑論身為汽車修理鈑金專
          業人員之被告己○○；又上開偽造後之Ｖ７─７３３２號自用小客車，除
          其引擎室防車牆上車身號碼之鈑金乙塊遭重行焊接變造及其引擎上引擎號
          碼亦遭磨除重行打印外，其引擎上所重行打印上之引擎號碼不僅有字型及
          字距上之差異，且其四片車門玻璃上原打印上有「Ｓ０１８３４３」之識
          別噴砂號碼亦均遭磨除等情，亦據證人丁○○於警訊中證述屬實，且證人
          即警員丙○○於本院審理時亦證稱「（當初檢查時有無看引擎及車身號碼
          ？）有，而且當時是以肉眼看就可以發現跟一般情形不一樣，他的車身號
          碼有被重新焊接的痕跡，字體也不一樣，玻璃上的噴砂號碼也被磨掉，他
          的引擎號碼我忘記要如何才看得到，.... （見本院卷九十二年二月二十
          一日筆錄）」等語明確，復有上開偽造後之Ｖ７─７３３２號自用小客車
          之指認照片十二紙可稽，應堪認定，而被告己○○於「阿全」交付「修理
          」費用達二十幾萬元之上開偽造後之Ｖ７─７３３２號自用小客車予其收
          受時，竟未能發現只要稍加注意檢視即可發覺之「異樣」存在，亦顯與一
          般常人在收受修理後車輛之注意情形不符，是被告己○○迭次於警、偵訊
          中及本院審理時辯稱其僅係單純交付上開Ｖ７─７３３２號自用小客車予
          「阿全」進行「修理」，其不知「阿全」竟以竊取ＤＳ─３３４３號自用
          小客車後，再行變造其上車身號碼及引擎號碼云云，顯均係事後卸責之詞
          ，不足採信。至於「阿全」其人，被告己○○於本院審理時始終未能明確
          交代其年籍、住居所等資料，以供本院傳喚到庭，自不足為有利被告戴明
          湟認定之依據。
    （六）綜上所述，本件被告己○○於右揭時地先向乙○○購入上開Ｖ７─７３３
          ２號自用小客車後，為將上開Ｖ７─７３３２號自用小客車轉售牟利，即
          與「阿全」基於意圖為自己不法所有及行使變造準私文書之犯意聯絡，由
          「阿全」出面竊得上開ＤＳ─３３４３號自用小客車，並將其上車身號碼
          及引擎號碼等準私文書以上開方法加以偽造後，再交由被告己○○轉售予
          不知情之被告戊○○使用等情，已堪認定。被告己○○所辯，顯係事後卸
          責之詞，不足採信，被告己○○上開犯行已臻明確，應予依法論科。
二、查上開ＤＳ─３３４３號自用小客車上之車身號碼及引擎號碼，均足以為表示其
    用意之證明，依刑法第二百二十條第一項及第二百十條之規定，均為準私文書，
    核被告己○○所為，係犯刑法第二百十六條、第二百十條、第二百二十條第一項
    之行使偽造私文書罪（起訴書漏載刑法第二百二十條第一項之條文）及第三百二
    十條第一項之竊盜罪。被告己○○上開犯罪後，修正前刑法第四十一條易科罰金
    之規定，業於九十年一月十日經修正公布（同年月十二日起生效施行），經本院
    比較修正前後之規定，以修正後之規定為有利於被告己○○，應依刑法第二條第
    一項前段之規定，從修正後刑法第四十一條第一項前段之規定處斷，合先敘明。
    被告己○○偽造上開ＤＳ─３３４３號自用小客車上之車身號碼及引擎號碼之低
    度行為，為其持以行使上開偽造後之車身號碼及引擎號碼之高度行為所吸收，不
    另論擬。被告己○○就所犯上開二罪，有方法、結果之牽連關係，為牽連犯，應
    依刑法第五十五條之規定，從一重之行使偽造私文書罪處斷。被告己○○就所犯
    上開二罪與「阿全」間，復有犯意聯絡及行為分擔，為共同正犯。爰審酌被告己○○明知上開Ｖ７─７３３２號自用小客車已因嚴重肇事受損，而無直接修理之
    必要及可能，竟為轉售牟利，在向乙○○買受上開Ｖ７─７３３２號自用小客車
    後，即與「阿全」基於意圖為自己不法所有及行使變造準私文書之犯意聯絡，由
    「阿全」出面竊取上開ＤＳ─３３４３號自用小客車，並偽造其上之車身號碼及
    引擎號碼後，再交由被告己○○將之轉售予被告戊○○牟利，以為行使，均足以
    生損害於公路監理機關對車籍管理之正確性、被害人陳品妃本人之權益及被告己○○犯罪後之態度等一切情狀，量處如主文所示之刑，並諭知易科罰金之折算標
    準，以資儆懲。
貳、無罪部分：
一、本件公訴意旨略以：被告戊○○與被告己○○與綽號「阿全」者之成年男子三人
    共同意圖為自己不法所有，八十八年十二月間，被告己○○透過甲○○之介紹，
    向不知情之乙○○以二十六萬五千元之代價，購買已嚴重肇事不堪修復之上開Ｖ
    ７─７３３２號自用小客車，取得該車之汽車出廠證等車籍資料，再由「阿全」
    竊取上開ＤＳ─３３４３號自用小客車後，將上開ＤＳ─３３４３號自用小客車
    車引擎號碼磨滅，重新打上變造為前開車籍之引擎號碼（即俗稱之「借屍還魂」
    車輛），足生損害於陳品妃及監理機關對於車輛管理之正確性，並交由不詳之業
    者出面，重新向台灣省公路局桃園監理站領取車號為Ｖ７─７３３２號車牌，被
告己○○再將上開車輛以低價交由被告戊○○使用，因認被告戊○○亦涉有刑法
    第二百十六條、第二百十條之行使偽造私文書罪嫌及第三百二十條第一項之竊盜
    罪嫌云云。
二、按「犯罪事實應讓證據認定之，無證據不得推定其犯罪事實」，刑事訴訟法第一
    百五十四條定有明文。
三、訊據被告戊○○固坦承於右揭時地向其兄即被告己○○以四十二萬元之價格購入
    上開偽造後之Ｖ７─７３３２號自用小客車而遭警查獲等情，惟堅決否認右揭犯
    行，辯稱：伊係透過其兄己○○出面購得上開偽造後之Ｖ７─７３３２號自用小
    客車，因其兄己○○本身即係從事汽車修理鈑金之專業工作，且伊當時並不知上
    開偽造後之Ｖ７─７３３２號自用小客車係遭竊車體偽造者，伊信賴其兄己○○
    ，始未能發現，伊並無與其兄己○○及「阿全」二人竊取上開ＤＳ─３３４３號
    自用小客車後，加以偽造其上車身號碼及引擎號碼使用之故意及行為等語。經查
    ：上開Ｖ７─７３３２號自用小客車係被告己○○於八十八年十二月間，透過不
    知情之甲○○介紹，以二十六萬五千元之價格，先向亦不知情之乙○○購入後，
    再由「阿全」出面於八十九年一月二十六日一時許，在台北市○○區○○街二段
    四九號前竊得與上開Ｖ７─７３３２號自用小客車屬同型、同色之上開ＤＳ─３
    ３４３號自用小客車，並由「阿全」將上開Ｖ７─７３３２號自用小客車及ＤＳ
    ─３３４３號自用小客車之引擎室防火牆上原各打印上車身號碼之準私文書鈑金
    各乙塊均焊切下來，同時將上開ＤＳ─３３４３號自用小客車之引擎上原打印上
    之引擎號碼之準私文書亦予磨除，再將所焊切下上開Ｖ７─７３３２號自用小客
    車「Ｔ0000000」之車身號碼之準私文書鈑金乙塊，重行焊接在上開ＤＳ
    ─３３４３號自用小客車之引擎室防火牆上，並在上開ＤＳ─３３４３號自用小
    客車之引擎上，亦重行打印上上開Ｖ７─７３３２號之引擎號碼之準私文書，而
    均偽造之等情，雖據本院認定在卷，有如上述，惟被告戊○○於警訊中供稱「約
    八十九年一月底時委由我大哥（即被告己○○）向桃園市中某修理廠購得，是以
    四十二萬連手續費處理到好過戶.... （見同上偵查卷第十四頁）」等語綦詳，
    不僅核與被告己○○向乙○○購入上開Ｖ７─７３３２號自用小客車及竊取上開
    ＤＳ─３３４３號自用小客車之時間、地點，均不相符，且證人乙○○於警訊中
    亦證稱「經我詳細明察，己○○就是經由甲○○介紹購買Ｖ７─７３３２事故撞
    毀自小客車之「阿華」男子無誤（見臺灣士林地方法院檢察署八十九年度偵字第
    一一０８九號偵查卷第十頁）」等語及證人甲○○於警訊中證稱「因我只介紹己○○向乙○○購買車號Ｖ７─７３３２號事故車，我不知道己○○會做違法的事
    情，.... （見同上偵查卷第十三頁）」等語明確，亦均未曾提出被告戊○○其
    人亦參與其事等語在卷，足證被告戊○○於右揭時地發現及購入上開偽造後之Ｖ
    ７─７３３２號自用小客車時，應係在被告己○○及「阿全」購入上開Ｖ７─７
    ３３２號自用小客車及竊取、變造上開ＤＳ─３３４３號自用小客車後之事，否
    則被告戊○○應無在警訊中亦供稱「....，車況很好，機會難得，所以我就決定
    購買（見同上偵查卷第十五頁）」等語之可能，則衡諸常情，被告戊○○自亦無
    在其發現上開偽造後之Ｖ７─７３３２號自用小客車前，即與被告己○○及「阿
    全」二人有意圖為自己不法所有及偽造私文書之犯意聯絡，而竊取上開ＤＳ─３
    ３４３號自用小客車，並加以偽造其上之車身號碼及引擎號碼之犯行，至為顯然
    。至於被告戊○○事後以四十二萬元之價格向被告己○○購入上開偽造後之Ｖ７
    ─７３３２號自用小客車使用而遭警查獲乙情，亦係被告己○○及「阿全」二人
    竊取上開ＤＳ─３３４３號自用小客車，並加以行使偽造其上車身號碼及引擎號
    碼等準私文書犯罪後之行為，且證人丙○○於本院審理時亦證稱「這個案子一開
    始是我承辦，因為我當時負責承辦事故車資料建檔的工作，發現徐惠雀名下的Ｖ
    ７７３３２車輛曾經嚴重肇事過，可是不到半年時間又重新領照使用，所以我們
    就去追查這輛車的來源，我們就聯絡被告（戴明）金把車輛開來調查，當時是我
    打電話跟被告（戴明）金聯絡，我是以這輛車肇事逃逸為藉口，隔天被告（戴明
    ）金有把車輛開來，.... （見本院卷九十二年二月二十一日筆錄）」、「....
    ，我當天有跟被告（戴明）金講我們懷疑這輛車是借屍還魂，被告（戴明）金的
    態度很配合看不出來有吃驚的樣子，我忘記被告（戴明）金有無向我表示為何這
    輛車到他手上才追查，被告（戴明）金當時的態度看來好像是單純買到這輛車使
    用而已（見本院卷九十二年二月二十一日筆錄）」等語明確，則被告戴明若果係
    自始即與被告己○○、「阿全」二人共同犯有竊取上開ＤＳ─３３４３號自用小
    客車，並加以偽造其上車身號碼及引擎號碼後使用之行為，則當警員丙○○通知
    其駕駛上開偽造後之Ｖ７─７３３２號自用小客車前來處理時，被告戊○○焉有
    依約前往之可能，更遑論當時被告戊○○之態度很配合，並看不出來有任何吃驚
    的樣子乙情，自亦不得僅憑被告戊○○事後向被告己○○購入上開偽造後之Ｖ７
    ─７３３２號自用小客車使用乙節，即為認定被告戊○○就被告己○○及「阿全
    」二人上開竊盜及偽造文書犯行應有何犯意聯絡及行為分擔可言，至為灼然。此
    外，復查無其他積極事證足資證明被告戊○○確有公訴人所指上開犯行，自屬不
    能證明被告戊○○犯罪，應依刑事訴訟法第三百零一條第一項之規定，諭知被告
    戊○○無罪之判決。
據上論斷，應依刑事訴訟法第二百九十九條第一項前段、第三百零一條第一項，刑法
第二十八條、第二百十條、第二百十六條、第二百二十條第一項、第三百二十條第一
項、第五十五條、修正後第四十一條第一項前段，罰金罰鍰提高標準條例第一條、第
二條前段，判決如主文。
本案經檢察官林鈺雄到庭執行職務
中        華        民        國    九十二    年    四    月   二十五   日
                                臺灣桃園地方法院刑事第四庭
                                            法  官  林晏鵬
右正本證明與原本無異。
如不服本判決，應於判決送達後十日內向本院提出上訴狀( 應附繕本 )，上訴於
臺灣高等法院。
                                            書記官  陳青瑜
中        華        民        國    九十二    年    四    月   二十八   日
附錄法條：刑法第二百十條、第二百十六條、第二百二十條、第三百二十條
中華民國刑法第二百一十條
 (偽造變造私文書罪)
偽造、變造私文書，足以生損害於公眾或他人者，處五年以下有期徒刑。
中華民國刑法第二百一十六條
 (行使偽造變造或登載不實之文書罪)
行使第二百十條至第二百十五條之文書者，依偽造、變造文書或登載不實
事項或使登載不實事項之規定處斷。
中華民國刑法第二百二十條
在紙上或物品上之文字、符號、圖畫、照像，依習慣或特約，足以為表示
其用意之證明者，關於本章及本章以外各罪，以文書論。
錄音、錄影或電磁紀錄，藉機器或電腦之處理所顯示之聲音、影像或符號
，足以為表示其用意之證明者，亦同。
稱電磁紀錄，指以電子、磁性或其他無法以人之知覺直接認識之方式所製
成之紀錄，而供電腦處理之用者。
中華民國刑法第三百二十條
 (普通竊盜罪、竊佔罪)
意圖為自己或第三人不法之所有，而竊取他人之動產者，為竊盜罪，處五
年以下有期徒刑、拘役或五百元以下罰金。
意圖為自己或第三人不法之利益，而竊佔他人之不動產者，依前項之規定
處斷。
前二項之未遂犯罰之。


司法院資訊處製作；財團法人民間司法改革基金會備份。
